【裁判字號】    89,易緝,282
【裁判日期】    891222
【裁判案由】    毀損
【裁判全文】
臺灣臺北地方法院刑事判決                        八十九年度易緝字第二八二號
    公  訴  人  臺灣臺北地方法院檢察署檢察官
    被      告  甲○○
右列被告因毀損案件，經檢察官提起公訴（八十七年度偵字第九九０七號），本院判
決如左：
    主      文
甲○○損壞他人之大門門鎖，足以生損害於他人，處拘役參拾日，如易科罰金，以參
佰元折算壹日。
    事      實
一、緣甲○○前居住在臺北縣新店市○○路○段一三九巷十二弄十八號三樓，因不滿
    居住在上址四樓之乙○○住處時常發出噪音，竟基於損壞器物之故意，於民國八
    十七年四月二十四日下午三時三十分許，持鐵鎚及鐵器各一支將乙○○所有之大
    門門鎖敲壞，致該門鎖喪失防盜之效用，而足以生損害於乙○○。
二、案經被害人乙○○訴由臺北縣警察局新店分局報請臺灣臺北地方法院檢察署檢察
    官偵查起訴。
    理      由
一、訊據被告甲○○矢口否認有上開犯行，辯稱：告訴人乙○○住處晚上之噪音很大
    ，應該有很多人對他不滿，因每次他發出噪音後，都是我第一個上去找他理論，
    所以他懷疑是我損壞他的大門門鎖。又八十七年四月二十四日那天不是禮拜天，
    不知告訴人為何會在家？而我當時確實有上去找他們理論，並遇到證人林葳容，
    他還威脅說要揍我，當時告訴人若有裝置監視器材，應該知道是誰做的，他所提
    出之毀損照片及收據均不能證明是我做的云云。經查，右揭事實，業據告訴人指
    訴歷歷，證人林葳容於警訊中證稱：我於八十七年四月二十四日下午三時三十五
    分許在告訴人門外裝設監視器，我用鐵鎚敲牆壁二、三聲時，被告即由三樓住處
    走樓梯上來，問我在幹什麼？我答：「我在裝電鈴．．．。」，他則說：「注意
    一下！」，話說完即下樓。而後我回到告訴人家中之客廳做其他之事時，發現大
    門被人用重物敲擊，旋即見告訴人衝至大門外，我也隨後跑去大門看，發現被告
    手持鐵鎚及一支長支鐵器，停留在三、四樓之樓梯間，我問他：「你憑什麼破壞
    別人之鐵門．．．。」等語？他回答：「因為四樓太吵之緣故．．．。」等語，
    我又再問他：「你憑什麼敲別人之大門．．．．。」？他則答以：「你想怎麼樣
    ？．．．」，而當時除了被告手持鐵鎚及鐵器站在三、四樓樓梯間外，並沒有發
    現其他人等情相符（詳見偵卷第四頁至第五頁訊問筆錄），此外，並有當日所拍
    攝之門鎖損壞照片一張（見偵卷第八頁）及修復門鎖之收據影本一紙（見偵卷第
    二十二頁反面）等附卷可稽，足認被告所辯，係卸責之詞。本件事證明確，被告
    犯行堪以認定，應予依法論科。
二、核被告所為，係犯刑法第三百五十四條之損壞器物罪。爰審酌被告前未曾觸犯過
    刑事法律，犯罪之動機、目的、手段、所生危害及犯罪後之態度等一切情狀，量
    處如主文所示之刑，並諭知易科罰金之折算標準，以資懲儆。被告犯罪所用之鐵
    鎚及鐵器各一支，並未扣案，又不能證明為其所有，爰不另為沒收之諭知。
據上論斷，應依刑事訴訟法第二百九十九條第一項前段，刑法第三百五十四條、第四
十一條，罰金罰鍰提高標準條例第一條前段、第二條判決如主文。
本案經檢察官陳進德到庭執行職務
中      華      民      國    八十九    年    十二      月    二十二    日
                                    臺灣臺北地方法院刑事第五庭
                                        法  官  朱夢蘋
右正本證明與原本無異。
如不服本判決，應於判決送達後十日內向本院提出上訴狀
                                        書記官  周小玲
中      華      民      國    八十九    年      十二    月    二十九    日
附錄本案論罪科刑法條：
刑法第三百五十四條
毀棄、損壞前二條以外之他人之物，或致令不堪用，足以生損害於公眾或他人者，處
二年以下有期徒刑、拘役或五百元以下罰金。


司法院資訊處製作；財團法人民間司法改革基金會備份。
